【裁判字號】    90,交上訴,79
【裁判日期】    900830
【裁判案由】    公共危險等
【裁判全文】
臺灣高等法院高雄分院刑事判決          九十年度交上訴字第七九號
    上  訴  人  台灣屏東地方法院檢察署檢察官
    被      告  丁○○
右上訴人因被告公共危險等案件，不服臺灣屏東地方法院九十年度交訴字第一０六號
中華民國九十年八月三十日第一審判決（起訴案號：臺灣屏東地方法院檢察署九十年
度偵字第二一九五號），提起上訴，本院判決如左：
      主      文
上訴駁回。
      事實及理由
一、本案經本院審理結果，認第一審判決就駕駛動力交通工具肇事致人受傷逃逸部分
    認事用法及量刑均無不當，應予維持，並引用第一審判決書記載之事實、證據及
    理由。（如附件）。
二、原審審酌被告犯罪之一切情狀，量處被告有期徒刑十月，並為緩刑之諭知，並無
    不當，檢察官上訴意旨，以被告犯罪後毫無悔意，態度惡劣，且被告應有擅闖黃
    燈之行為，原審為被告緩刑之宣告不宜云云，指摘原判決不當。惟按本案並無證
    據足以證明被告有闖黃燈之行為，且被告犯罪後亦與被害人雙方達成和解，此有
   和解書二份附於原審卷內可稽，原審為被告鐘文雄緩刑之宣告，核無不當，檢察
    官上訴為無理由，應予駁回。
據上論斷，應依刑事訴訟法第三百六十八條、第三百七十三條，判決如主文。
本案經檢察官邱榮藏到庭執行職務。
中    華    民    國      九十      年      十一      月      七        日
                              臺灣高等法院高雄分院刑事第九庭
                                  審判長法官  張明松
                                        法官  陳吉雄
                                        法官  任森銓
右正本證明與原本無異。
如不服本判決，應於判決送達後十日內向本院提出上訴狀，其未述理由者並應於提
出上訴狀後十日內向本院補提理由書（應附繕本)。
                                      書記官  施耀程
中    華    民    國      九十      年      十一      月       九       日
附錄：本判決論罪科刑法條：
刑法第一百八十五條之四
駕駛動力交通工具肇事，致人死傷而逃逸者，處六月以上五年以下有期徒刑。
                                                                        ｋ
附件：
臺灣屏東地方法院刑事判決                    九十年度交訴字第一六號
    公  訴  人  臺灣屏東地方法院檢察署檢察官
    被      告  丁○○  男三十六歲（民國○○○年○月○日生）
                        住屏東縣麟洛鄉○○路九十二號
                        現住台中市西屯區○○○街○段二一七號十四樓之三
                        身分證統一編號：Ｔ一二一三六七五二號
    選任辯護人  黃政雄  律師
右列被告因公共危險等案件，經檢察官提起公訴（九十年度偵字第二一九五號），本
院判決如左：
    主  文
丁○○駕駛動力交通工具肇事，致人受傷而逃逸，處有期徒刑拾月，緩刑參年。
丁○○被訴過失傷害部分公訴不受理。
    事  實
丁○○於民國（下同）九十年一月二十二日凌晨，駕駛車牌號碼Ｚ二九一三九號自用
小客車，沿屏東市○○路，由屏東市往高雄方向行駛，於當日一時五十六分許途經民
生路與和生路交岔路口欲左轉入和生路時，原應注意汽車行駛時，駕駛人應注意車前
狀況，並隨時採取必要之安全措施，而依當時情形，並無不能注意之情事，竟疏未注
意，復以超越速限（每小時四十公里）之每小時五十公里以上之時速行駛，致與甲○○所駕駛附載丙○○，沿和生路由西往東方向直行行駛，行抵該交岔路口附近，之Ｚ
ＺＩ五０七號機車相撞及，致丙○○受有頭部外傷、右手大姆指遠端骨折及撕裂傷五
乘一乘一公分、右膝撕裂傷五乘一乘一公分撕裂傷、下巴撕裂傷二點五乘一乘一公分
等傷害，甲○○受有雙手右腿多處擦傷之傷害，丙○○倒臥現場亟需救助，丁○○知
已肇事竟不思予以救護，反駕車逃逸他去，經甲○○等記下車號，報警因而查獲上情
。案經甲○○、丙○○訴由屏東縣警察局屏東分局報告暨乙○○訴由台灣屏東地方法
院檢察署檢察官偵查起訴
    理  由
甲、公共危險罪部分：
一、訊據被告丁○○固承認曾於前開時地與被害人甲○○、丙○○發生車禍，且於肇
    事後並未留於現場而自行離去，惟辯稱案發時其係綠燈通過路口，而其與被害人
    等發生擦撞後，曾停車並留下其電話號碼給被害人等，惟因當時另有要事，遂先
    行離開，並無逃逸之意等語。經查，被告於前開時地，係以每小時五十公里以上
    之時速，穿越上開路口，並於肇事前未發現被害人等，係於撞及被害人等後，始
    查覺被害人等所在之事實，已經被告先後於警、偵訊及本院審理中自陳明確，而
    上開案發地點之速限為每小時四十公里，此有卷附之道路交通事調查報告表為憑
    ，故被告於上開肇事地點既有疏未注意車前狀況及超速等過失，自不得主張信賴
    保護原則，其因上開過失而撞及被害人等，自屬肇事行為；次查，被害人於遭被
    告撞及後，即受有上開傷害，且其中被害人丙○○之臉部已因撞擊而擦傷腫起，
    而右手亦因骨折而無法舉起，並跌坐在地之事實，除經被害人等先分別於警、偵
    訊及本院審理中指述綦詳外，亦經證人蕭博文於偵查中結證明確，核與被告於警
    訊中所自陳其下車查看時，曾見被害人等均坐在地上等語相符，復有被害人等受
    有上開傷害之驗傷單在卷可稽，故被害人等均因被告上開駕車肇事行為而受傷一
    節，應堪認定；再查，被告於肇事後並未留於現場救助被害人等，係因被害人等
    自行記下被告之車號後，始行提出告訴之事實，已經被害人等、證人蕭博文先後
    陳明，而被告於警訊中亦自承，其於肇事後曾下車查看，要處理車禍糾紛，但被
    害人等均在打行動電話，未與其交談，其即自行離去，並於事後回到現場時，被
    害人等均已離開，其係自行打聽之後才知道被害人等之住處，並與被害人等和解
    等情，並未提及其曾主動留下連絡資料予被害人等，核與被害人等所述情節相符
    ，被告於警訊中之此部分陳述應堪採信，故被告於上述肇事後，不惟未留在現場
    照護被害人等，亦未留下連絡資料卻自行離開，其於肇事後致被害人等受傷後逃
    逃之意圖及行為已經明確。至被告雖辯稱其因當時另有要事，遂先行留下其連絡
    電話予被害人等後離開，並無逃逸之意等語，然被告於肇事後並未留下任何資料
    予被害人等而自行離開，係嗣後其自己再回到現場打探被害人等之下落等情，已
    經被告自行於警訊中陳明，核與被害人等及證人蕭博文所述相符，已如前述，故
    其嗣後改稱曾經主動留下連絡電話一節，已難採信，且其於肇事致被害人等受傷
    後，應負留於現場照護被害人等義務，而此項義務無法為被告以留下行動電話號
    碼之舉動而取代，故被告縱有留下行動電話號碼之舉，亦無解於其肇事逃逸罪之
    成立，附此說明。
二、核被告丁○○於肇事致被害人等受傷害後逃逸之行為，係犯刑法第一百八十五條
    之四之罪。爰審酌被告並無前科，此有其前科表為憑，素行良好、犯罪動機、手
    段、所生危害、犯後一再否認犯行，惟已於本院審理中對被害人等為賠償，此有
    和解書及撤回告訴狀可稽等一切情狀，量處如主文所示之刑。又被告前未曾受刑
    之宣告，此有台灣高等法院被告全國前案紀錄表為憑，於本案審理中並表悔意，
    量其經此偵查、審理程序之教訓後應知警惕，而無再犯之虞，爰併予宣告緩刑，
    以啟自新。
乙、公訴不受理部分：
一、公訴意旨略以：丁○○於前開時地駕駛上開小客車，因疏未注意車前狀況，貿然
    闖越黃燈，致與甲○○所駕駛附載丙○○，之ＺＺＩ五０七號機車相撞及，致丙○○受有頭部外傷、右手大姆指遠端骨折及撕裂傷、右膝撕裂傷、下巴撕裂傷等
    傷害，甲○○受有雙手右腿多處擦傷之傷害，因認丁○○另涉有刑法第二百八十
    四條第一項前段之過失傷害罪嫌。
二、按告訴乃論之罪，告訴人於第一審辯論終結前，得撤回其告訴；又告訴經撤回者
    ，法院應諭知不受理之判決，刑事訴訟法第二百三十八條第一項，及第三百零三
    條第三款定有明文。
三、本件被告因過失傷害案件，經檢察官提起公訴，認被告係犯刑法第二百八十四條
    第一項前段之過失傷害罪，依同法第二百八十七條前段之規定須告訴乃論。茲據
    告訴人乙○○、丙○○、甲○○於本院審理中，具狀聲請撤回其告訴，有撤回告
    訴狀可稽，揆諸前開說明，應為諭知不受理之判決。
據上論斷，應依刑事訴訟法第二百九十九條第一項前段、第三百零三條第三款、刑法
第一百八十四條之四、第七十四條第一款，判決如主文。
本案經檢察官林吉泉到庭執行職務。
中      華      民      國      九十      年      八    月    三十    日
                                      臺灣屏東地方法院刑事第二庭
                                          法  官    莊鎮遠
右判決正本證明與原本無異。
對於本判決如有不服應於收受送達後十日內向本院提出上訴書狀上訴於台灣高等法院
高雄分院並按他造當事人之人數附具繕本。
                                          書記官    魏慧夷
中    華    民    國     九十      年      九      月       三      日
附錄論罪法條：
中華民國刑法第一百八十五條之四
駕駛動力交通工具肇事，致人死傷而逃逸者，處六月以上五年以下有期徒刑。


司法院資訊處製作；財團法人民間司法改革基金會備份。
